臺灣彰化地方法院刑事判決　　　　　　　100年度易字第913號
公　訴　人　臺灣彰化地方法院檢察署檢察官
被　　　告　游金城
上列被告因違反毒品危害防制條例案件，經檢察官提起公訴（
100 年度毒偵字第1111號），本院判決如下：
    主  文
游金城施用第二級毒品，處有期徒刑陸月，如易科罰金，以新臺
幣壹仟元折算壹日。
    事  實
一、游金城前於民國90年間因施用毒品案件，經本院裁定送觀察
    、勒戒後，認無繼續施用毒品之傾向，於90年3 月6 日執行
    完畢釋放出所，並由臺灣彰化地方法院檢察署檢察官以90年
    度毒偵字第609 號為不起訴處分確定。又於96年間因施用毒
    品案件，經本院裁定送觀察、勒戒後，認有繼續施用毒品之
    傾向，經本院裁定令入戒治處所施以強制戒治，於97年3 月
    20日執行完畢釋放出所，並由臺灣彰化地方法院檢察署檢察
    官以97年度戒毒偵字第167 號為不起訴處分確定。復因施用
    毒品案件，經本院以97年度簡字第365 號判決判處有期徒刑
    5 月，並經本院以98年度簡上字第14號判決上訴駁回而確定
    （第1 案）；因施用毒品案件，經本院以97年度易字第1997
    號判決判處有期徒刑6 月，並經臺灣高等法院臺中分院以98
    年度上易字第334 號判決上訴駁回而確定（第2 案）；因施
    用毒品案件，經本院以98年度簡字第321 號判決判處有期徒
    刑6 月確定（第3 案）；因施用毒品案件，經本院以98年度
    簡字第775 號判決判處有期徒刑6 月確定（第4 案）；因施
    用毒品案件，經本院以98年度簡字第1383號判決判處有期徒
    刑6 月確定（第5 案）；因施用毒品案件，經本院以98年度
    易字第712 號判決判處有期徒刑6 月確定（第6 案）。上開
    第1 至5 案，並經本院以98年度聲字第2360號裁定應執行有
    期徒刑1 年10月確定，與其餘部分接續執行，於100 年1 月
    13日縮短刑期假釋出監並付保護管束（保護管束應至100 年
    9 月17日始期滿，尚未構成累犯）。
二、詎其仍未戒除毒癮，復基於施用第二級毒品甲基安非他命之
    犯意，於100 年5 月6 日某時，在其位於彰化縣大村鄉○○
    村○○路22之3 號住處，以將第二級毒品甲基安非他命放入
    玻璃球內燒烤吸其煙霧之方式，施用第二級毒品甲基安非他
    命1 次。因其係施用毒品犯受保護管束人，至臺灣彰化地方
    法院檢察署觀護人室接受定期採尿檢驗，結果呈甲基安非他
    命陽性反應，始悉上情。
三、案經臺灣彰化地方法院檢察署觀護人室簽請同署檢察官偵查
    起訴。
    理  由
一、本案被告游金城所犯係屬刑事訴訟法第376 條第1 款所列之
    最重本刑為3 年以下有期徒刑、拘役或專科罰金之罪，本院
    爰依刑事訴訟法第284 條之1 之規定行獨任審判。次按被告
    以外之人於審判外之陳述，雖不符刑事訴訟法第159 條之1
    至第159 條之4 之規定，而經當事人於審判程序同意作為證
    據，法院審酌該言詞陳述或書面陳述作成時之情況，認為適
    當者，亦得為證據；當事人、代理人或辯護人於法院調查證
    據時，知有第159 條第1 項不得為證據之情形，而未於言詞
    辯論終結前聲明異議者，視為有前項之同意，刑事訴訟法第
    159 條之5 定有明文。查本案全部卷證，公訴人、被告均不
    爭執其證據能力，本院復衡以該等供述證據作成時之情況，
    並無出於不正取供或其他違法不當情事，堪認為適當，揆諸
    上開條文之規定，應有證據能力。
二、上開犯罪事實，業據被告游金城於本院審理時坦承不諱，又
    被告至臺灣彰化地方法院檢察署觀護人室接受定期採尿檢驗
    ，確呈甲基安非他命陽性反應，此有臺灣彰化地方法院檢察
    署施用毒品犯受保護管束人尿液檢體監管紀錄表及中山醫學
    大學附設醫院檢驗科藥物檢測中心於100 年5 月19日出具之
    濫用藥物尿液檢驗報告各1 份附卷可稽，足徵被告之自白確
    與事實相符，堪以採信。本件事證明確，被告上開犯行洵堪
    認定，應依法論科。又查被告游金城曾於96年間因施用毒品
    案件，經本院裁定送觀察、勒戒後，認有繼續施用毒品之傾
    向，經本院裁定令入戒治處所施以強制戒治，於97年3 月20
    日執行完畢釋放出所等情，有臺灣高等法院被告前案紀錄表
    及臺灣彰化地方法院檢察署刑案資料查註紀錄表各1 份附卷
    可參，被告顯係於強制戒治執行完畢釋放後，5 年內再犯毒
    品危害防制條例第10條第2 項之罪。本件事證明確，被告上
    開犯行洵堪認定，應依法論科。
三、核被告游金城所為，係犯毒品危害防制條例第10條第2 項之
    施用第二級毒品罪。被告持有第二級毒品進而施用，其持有
    第二級毒品之低度行為，應為其施用第二級毒品之高度行為
    吸收，不另論罪。爰審酌被告之素行，及其施用毒品之動機
    、目的、方法、不知珍惜身體、施用毒品所生危害，暨犯後
    坦承犯行之態度等一切情狀，量處如主文所示之刑，並諭知
    易科罰金之折算標準，以示懲儆。
據上論斷，應依刑事訴訟法第299 條第1 項前段，毒品危害防制
條例第10條第2 項，刑法第11條前段、第41條第1 項前段，判決
如主文。
本案經檢察官邱鼎文到庭執行職務。
中    華    民    國    100   年     9    月     2    日
                        刑事第七庭    法  官  郭麗萍
以上正本證明與原本無異。
如不服本判決應於收受判決後10日內向本院提出上訴書狀，並應
敘述具體理由；其未敘述上訴理由者，應於上訴期間屆滿後20日
內向本院補提理由書（均須按他造當事人之人數附繕本）「切勿
逕送上級法院」。
中    華    民    國   100    年    9     月    2     日
                                      書記書  吳冠慧
附錄本案論罪科刑法條全文：
毒品危害防制條例第10條
施用第一級毒品者，處 6 月以上 5 年以下有期徒刑。
施用第二級毒品者，處 3 年以下有期徒刑。